Inventaris van de archieven van het Directoraat-Generaal voor Algemene Beleidsaangelegenheden en daaronder ressorterende diensten en commissies van het Ministerie van Sociale Zaken en Werkgelegenheid, (1950) 1980-1994 (1996)
Nationaal Archief, Den Haag
- TAAKUITVOERING, 3.
  - Beleidsvoorbereiding en vormgeving van het algemeen financieel en sociaal-economisch beleid, 3.2
    - Arbeidsverhoudingen, 3.2.3
      - Uitvoering van de Wet op de Ondernemingsraden, 3.2.3.8
        - Stukken betreffende de verstrekking van informatie over de rechtsbescherming en ontbinding van arbeidsovereenkomsten van ondernemingsraadsleden volgens artikel 21 van de Wet op de Ondernemingsraden, 1979-1992.; 1596; 1 omslag
        - Stukken betreffende de wijziging van de Wet op de Ondernemingsraden en de Arbeidsomstandighedenwet, strekkende tot opheffing van de samenloop van beide wetten en tot vereenvoudiging van de geschillenregelingen in de Wet op de Ondernemingsraden, 1979-1994.; 1597-1600; 1 pak en 3 omslagen
          - Aanbieding en parlementaire behandeling 1987-1994, 1597; pak
          - Advisering door de Sociaal-Economische Raad inzake de vereenvoudiging van de wet 1985-1986, 1598
          - Advisering door de Sociaal-Economische Raad inzake de financiering van de kosten van rechtsbijstand aan ondernemingsraden 1979-1987, 1599
          - Correspondentie met de Vaste Commissie voor Sociale Zaken 1985-1987, 1600
        - Stukken betreffende de verstrekking van informatie over de toepassing van artikel 27 van de Wet op de Ondernemingsraden inzake het instemmingsrecht van de ondernemingsraad, 1980-1988.; 1601; 1 pak
        - Stukken betreffende de verstrekking van informatie over kwesties, waarvoor volgens artikel 25 van de Wet op de Ondernemingsraden adviesplicht geldt, 1980-1989.; 1602; 1 omslag
        - Stukken betreffende het adviseren inzake de instelling en herziening van het enquêterecht voor ondernemingsraden en vakbonden door wijziging van Boek 2 van het Burgerlijk Wetboek, 1980-1990.; 1603; 1 omslag
        - Stukken betreffende de aanpassing van regels en de intrekking van de ministeriële beschikking inzake de samenstelling van jaarverslagen van bedrijfscommissies ingevolge artikel 40 van de Wet op de Ondernemingsraden, 1980-1993.; 1604; 1 omslag
        - Stukken betreffende de goedkeuring van verordeningen van de Sociaal-Economische Raad tot het opleggen van een heffing ter bevordering van de scholing en vorming van ondernemingsraadsleden ingevolge artikel 46a van de Wet op de Ondernemingsraden, 1980-1994.; 1605; 1 pak
        - Stukken betreffende de bespreking van de adviesaanvrage aan de Sociaal-Economische Raad inzake beroepsmogelijkheden op grond van de Wet op de Ondernemingsraden, 1981-1983.; 1606; 1 omslag
        - Stukken betreffende de beantwoording van kamervragen inzake de Wet op de Ondernemingsraden, 1982-1988.; 1607; 1 omslag
        - Stukken betreffende de toepassing van de artikelen 33 en 35 van de Wet op de Ondernemingsraden inzake de positie en bevoegdheden van de centrale of groepsondernemingsraad ten opzichte van de andere ondernemingsraden in een concern, 1982-1988.; 1608; 1 omslag
        - Stukken betreffende de financiering van ondernemingsraden in het jeugdwelzijnswerk en de gepremieerde en gesubsidieerde sector krachtens artikel 22 van de Wet op de Ondernemingsraden, 1983-1988.; 1609; 1 omslag
        - Stukken betreffende het houden van enquêtes naar de instelling van ondernemingsraden in kleine ondernemingen, 1983-1989.; 1610; 1 omslag
        - Stukken betreffende de beantwoording van verzoeken om inlichtingen inzake de Wet op de Ondernemingsraden en de toepassing ervan, 1984-1992.; 1611; 1 pak
        - Stukken betreffende het adviseren inzake de instelling van ondernemingsraden op grond van artikel 1 lid 5 van de Wet op de Ondernemingsraden, 1985-1989.; 1612; 1 omslag
        - Stukken betreffende de interpretatie van artikel 9 lid 3 en artikel 10 van de Wet op de Ondernemingsraden inzake de opstelling en indiening van kandidatenlijsten, 1985-1994.; 1613; 1 omslag
        - Stukken betreffende de wijziging van artikel 28 van de Wet op de Ondernemingsraden inzake de inschakeling van gehandicapte werknemers, 1986.; 1614; 1 omslag
        - Stukken betreffende de intrekking van het voorstel om de verkiezingen voor ondernemingsraden landelijk gelijktijdiger te laten plaatsvinden, 1986-1988.; 1615; 1 omslag
        - Stukken betreffende de toepassing van artikel 24 van de Wet op de Ondernemingsraden inzake de vertegenwoordiging van de bestuurder en het vereiste aantal leden in vergaderingen van de ondernemingsraad, 1986-1988.; 1616; 1 omslag
        - Stukken betreffende de adviesaanvragen aan de Stichting van de Arbeid en de Sociaal-Economische Raad over mogelijke verbeteringen in het functioneren van ondernemingsraden en personeelsvergaderingen, 1988-1993.; 1617; 1 pak
        - Stukken betreffende de overwegingen tot het verruimen van de mogelijkheden voor het algemeen verbindend verklaren van cao-bepalingen die verdergaande bevoegdheden voor ondernemingsraden inhouden, 1989-1990.; 1618; 1 omslag
        - Stukken betreffende de plannen tot wijziging van het Besluit Genormeerde Vrijstelling ex artikel 27 van de Wet op de Ondernemingsraden inzake de bescherming van persoonsgegevens in arbeidsverhoudingen, 1990-1994.; 1619; 1 omslag
      - Uitvoering van de Wet op de Bedrijfsorganisatie (SER), 3.2.3.9
        - Algemeen, 3.2.3.9.1
          - Stukken betreffende de bespreking van de adviesaanvrage aan de Sociaal-Economische Raad inzake de herstructurering van de Publiekrechtelijke Bedrijfsorganisatie in de landbouw- en voedselvoorzieningssector, 1976-1984.; 1620; 1 omslag
          - Stukken betreffende het overleg met de Rijksarchiefinspectie inzake de verbetering van het beheer van archieven van publiekrechtelijke bedrijfslichamen, 1982-1983.; 1621; 1 omslag
          - Stukken betreffende de instelling, samenstelling en werkzaamheden van de Werkgroep Representativiteit, 1982-1989.; 1622; 1 pak
          - Stukken betreffende de aanwijzing van ministeriële vertegenwoordigers bij publiekrechtelijke bedrijfslichamen, 1982-1990.; 1623; 1 omslag
          - Stukken betreffende de organisatie van product- en bedrijfschappen, 1982-1992.; 1624; 1 omslag
          - Stukken betreffende het wijzigen van de Wet op de Bedrijfsorganisatie, 1982-1992.; 1625-1626; 2 pakken
            - 1982-1989, 1625
            - 1990-1992, 1626
          - Stukken betreffende het verwerken van gegevens uit jaarverslagen van bedrijfslichamen, 1983-1987.; 1627; 1 omslag
          - Stukken betreffende het dereguleren van publiekrechtelijke bedrijfslichamen, 1984-1991.; 1628; 1 pak
          - Stukken betreffende het vaststellen van de richtlijnen voor het openstellen van beroep op het College van Beroep voor het Bedrijfsleven, 1986.; 1629; 1 omslag
          - Stukken betreffende de interdepartementale herverdeling van taken inzake publiekrechtelijke bedrijfslichamen na de inwerkingtreding van de herziening van de Wet op de Bedrijfsorganisatie per 1 oktober 1992, 1992-1993.; 1630; 1 omslag
        - Hoofdbedrijfschappen en bedrijfschappen, 3.2.3.9.2
          - Stukken betreffende de samenstelling van het bestuur, de benoeming van de voorzitter en de goedkeuring van verordeningen van bedrijfschappen, 1964-1995.; 1631-1659; 4 pakken en 25 omslagen
            - Bakkersbedrijf 1979-1994, 1631
            - Banketbakkersbedrijf 1979-1993, 1632
            - Bosbouw en de Houtteelt (Bosschap) 1980-1994, 1633
            - Detailhandel in Aardappelen, Groenten en Fruit 1979-1994, 1634
            - Detailhandel in Alcoholhoudende Dranken 1978-1993, 1635
            - Detailhandel in Melk en Melk- en Zuivelproducten 1979-1984, 1636
            - Export van Boomkwekerijproducten 1978-1980, 1637
            - Frisdranken 1979-1994, 1638
            - Groothandel en de Tussenpersonen in Aardappelen 1989-1993, 1639
            - Groothandel en de Tussenpersonen in Groenten en Fruit 1978-1994, 1640
            - Groothandel in Bloemkwekerijproducten 1980-1994, 1641
            - Groothandel in Eieren (en Eiproducten en de Eiproductenindustrie) 1969-1994, 1642; pak
            - Groothandel in Kruidenierswaren 1968-1980, 1643
            - Groothandel in Vis en Aanverwante Bedrijven 1979-1990, 1644
            - Handel in Tuinbouwzaden 1979-1993, 1645
            - Handel in Vee 1979-1993, 1646
            - Horeca 1978-1995, 1647
            - Landbouwschap 1979-1995, 1648; pak
            - Lederindustrie 1978-1994, 1649; pak
            - Lederwarenindustrie 1979-1992, 1650
            - Maatkledingbedrijf 1979-1986, 1651
            - Natuursteenbedrijf 1980-1993, 1652
            - Pluimveehandel en -industrie 1979-1995, 1653; pak
            - Schildersbedrijf 1980-1992, 1654
            - Schoenindustrie 1969-1992, 1655
            - Slagersbedrijf 1964-1992, 1656
            - Stukadoors-, Terrazzo- en het Steengaasstellersbedrijf 1980-1995, 1657
            - Visserijschap 1978-1989, 1658
            - Vleeswarenindustrie 1978-1993, 1659
          - Stukken betreffende de samenstelling van het bestuur, de benoeming van de voorzitter en de goedkeuring van verordeningen van hoofdbedrijfschappen, 1979-1994.; 1660-1661; 2 pakken
            - Ambachten 1979-1994, 1660
            - Detailhandel 1979-1994, 1661
          - Stukken betreffende het wijzigen van instellingswetten en -besluiten van bedrijfschappen, 1980-1994.; 1662-1669; 1 pak en 7 omslagen
            - Detailhandel in Aardappelen, Groenten en Fruit, 1662
            - Groothandel in Eieren en Eiproducten en de Eiproductenindustrie 1980-1981, 1663
            - Groothandel in Vis en Aanverwante Bedrijven 1980-1985, 1664
            - Industrie van en Groothandel in Koolzuurhoudende Alcoholvrije Dranken en Groothandel in Bier 1991-1994, 1665
            - Natuursteenbedrijf 1984-1985, 1666
            - Pluimveehandel en -industrie 1980-1986, 1667
            - Schoenindustrie 1980, 1668
            - Visserij 1985 1987-1991, 1669; pak
          - Stukken betreffende de wijziging van het Instellingsbesluit Hoofdbedrijfschap Ambachten, 1984-1993.; 1670; 1 pak
          - Stukken betreffende de opheffing van bedrijfschappen, 1985-1990.; 1671-1673; 3 omslagen
            - Detailhandel in Melk en Melk- en Zuivelproducten 1985-1986, 1671
            - Groothandel in Vis en Aanverwante Bedrijven 1989-1990, 1672
            - Maatkledingbedrijf 1987-1990, 1673
          - Stukken betreffende de behandeling van de kwestie in hoeverre bedrijfschappen de arbeidsvoorwaarden, waaronder pensioenafspraken, in verordeningen kunnen regelen, 1991.; 1674; 1 omslag
        - Hoofdproductschappen en productschappen, 3.2.3.9.3
          - Stukken betreffende de samenstelling van het bestuur, de benoeming van de voorzitter en de goedkeuring van verordeningen van productschappen, 1978-1994.; 1675-1689; 6 pakken, 8 omslagen en 1 stuk
            - Aardappelen 1979-1993, 1675
            - Bier 1979-1994, 1676; pak
            - Gedistilleerde Dranken 1979-1993, 1677; pak
            - Granen, Zaden en Peulvruchten 1979-1993, 1678
            - Groenten en Fruit 1979-1988, 1679; pak
            - Groenten en Fruit 1989-1993, 1680
            - Landbouwzaaizaden 1979-1993, 1681
            - Margarine, Vetten en Oliën 1979-1994, 1682; pak
            - Pluimvee en Eieren 1979-1992, 1683
            - Siergewassen 1979-1993, 1684
            - Vee en Vlees 1979-1993, 1685; pak
            - Veevoeder 1979-1993, 1686; pak
            - Vis en Visproducten 1978-1989, 1687
            - Wijn 1993, 1688; stuk
            - Zuivel 1980-1992, 1689
          - Stukken betreffende de wijziging en toepassing van instellingswetten en -besluiten van productschappen, 1979-1989.; 1690-1693; 1 pak en 3 omslagen
            - Gedistilleerde Dranken 1981-1982, 1690
            - Vee en Vlees 1983-1985, 1691
            - Vis en Visproducten 1985-1989, 1692; pak
            - Zuivel 1979-1989, 1693
          - Stukken betreffende de samenstelling van bestuur, de benoeming van de voorzitter en de goedkeuring van verordeningen van het Hoofdproductschap voor Akkerbouwproducten, 1979-1993.; 1694; 1 pak
          - Stukken betreffende het stellen van voorwaarden aan het opheffen van de uitsluiting van het ambtenaarschap van personeel van de (hoofd-)productschappen voor de voedselvoorziening, alsmede het wijzigen van het pensioenreglement van de productschappen, 1980-1986.; 1695; 1 omslag
          - Stukken betreffende het wijzigen van de Instellingswet Productschappen en Hoofdproductschap voor Akkerbouwproducten, 1981-1985.; 1696; 1 omslag
          - Stukken betreffende de opheffing van het productschap voor Tuinbouwzaden, 1983-1988.; 1697; 1 omslag
        - Sociaal-Economische Raad (SER), 3.2.3.9.4
          - Stukken betreffende de taak, samenstelling en werkwijze van de Raad, 1978-1993.; 1698-1700; 2 pakken en 1 omslag
            - Benoeming van voorzitter en kroonleden 1980-1992, 1698
            - Taak, samenstelling en werkwijze 1978-1991, 1699
            - Taak, samenstelling en werkwijze 1992-1993, 1700; omslag
          - Stukken betreffende het periodiek overleg tussen de minister en secretaris-generaal enerzijds en de voorzitter en de algemeen secretaris van de SER anderzijds, 1978-1993.; 1701-1702; 2 pakken
            - 1978-1982, 1701
            - 1983-1993, 1702
          - Stukken betreffende het verlenen van goedkeuring aan de vaststelling van de begrotingen en rekeningen 1980-1984 en 1990-1994 van de SER, 1979-1995.; 1703-1704; 2 pakken
            - 1979-1986, 1703
            - 1989-1995, 1704
          - Stukken betreffende het goedkeuren van de Verordening tot wijziging van de bijlagen van de Algemene Verordening Salarissen Personeel 1972, 1980-1982.; 1705; 1 omslag
          - Stukken betreffende de omvorming van de Commissie voor Consumentenaangelegenheden, 1981-1983.; 1706; 1 omslag
          - Stukken betreffende het halfjaarlijks overleg tussen een kabinetsdelegatie en het presidium van de SER, 1984-1987.; 1707; 1 pak
          - Stukken betreffende het samenvatten van de jaarverslagen 1983-1985 en 1990-1991 van de SER, 1984-1992.; 1708; 1 pak
          - Stukken betreffende de becommentariëring van en het overleg inzake SER-werkprogramma's van 1985-1994, 1984-1993.; 1709; 1 pak
          - Stukken betreffende de benoeming van de algemeen secretaris, de viering van het 40-jarig bestaan, alsmede de verhouding met de rijksoverheid, het kabinet en de Stichting van de Arbeid, 1990-1991.; 1710; 1 omslag
          - Stukken betreffende het goedkeuren van verordeningen inzake arbeidsvoorwaarden voor personeel van de SER, 1990-1992.; 1711; 1 omslag
          - Stukken betreffende de plannen tot het afschaffen van de verplichting tot adviesaanvraag aan de SER, 1993-1994.; 1712; 1 pak
      - Behandeling van overige medezeggenschapsvraagstukken, 3.2.3.10
        - Stukken betreffende het medetoezicht op het naleven van gedragregels bij fusies en reorganisaties, 1980-1992.; 1713; 1 omslag
        - Stukken betreffende het adviseren door de Sociaal-Economische Raad over de ontwerp-verordening inzake de Europese Groepering tot Samenwerking, 1982-1985.; 1714; 1 omslag
        - Stukken betreffende de adviesaanvraag aan de Sociaal-Economische Raad inzake een gewijzigd voorstel voor een 5e EG-richtlijn voor de structuur van de naamloze vennootschap alsmede de bevoegdheden en verplichtingen van haar organen, 1983-1988.; 1715; 1 pak
        - Stukken betreffende de bijdrage aan de totstandkoming en wijziging van de Wet Fusie van Verenigingen en Stichtingen, 1984-1989.; 1716; 1 omslag
        - Stukken betreffende de standpuntbepaling inzake de 10e EG-richtlijn voor grensoverschrijdende fusies van naamloze vennootschappen, 1985-1987.; 1717; 1 omslag
        - Stukken betreffende het verzoek aan de Sociaal-Economische Raad tot intrekking van artikel 22 van de Fusiecode, zodat de verplichting vervalt tot het melden van fusies aan de overheid, 1987.; 1718; 1 omslag
        - Stukken betreffende het beantwoorden van het verzoek van de Sociaal-Economische Raad om tijdig te kunnen adviseren inzake EG-voorstellen die verband houden met de voltooiing van de interne markt per 31 december 1992, 1988-1989.; 1719; 1 omslag
        - Stukken betreffende de standpuntbepaling inzake de EG-Verordening Concentraties van Grote Ondernemingen, 1989.; 1720; 1 omslag
        - Stukken betreffende de adviesaanvraag aan de Sociaal-Economische Raad inzake het voorstel voor een 13e EG-richtlijn voor het openbaar aanbod tot aankoop of ruil van aandelen, 1989-1990.; 1721; 1 omslag
        - Stukken betreffende de plannen tot de oprichting van Europese ondernemingsraden in multinationale ondernemingen, 1991-1994.; 1722; 1 omslag
    - Internationale zaken, 3.2.4
      - Internationaal-politieke en sociaal-economische aspecten van de Europese integratie, 3.2.4.1
        - Stukken betreffende de voorbereiding van vergaderingen van de Sociale Raad van de EEG, 1981-1982.; 1723; 1 omslag
        - Stukken betreffende het geven van reacties op het mandaat van 30 mei 1980 van de Commissie van de Europese Gemeenschappen inzake structurele veranderingen in het Europese beleid en de begroting, 1981-1982.; 1724; 1 omslag
        - Stukken betreffende de werkzaamheden van het Comité voor Economische Politiek van de Europese Gemeenschappen, 1987-1989.; 1725; 1 pak
        - Stukken betreffende de bijdrage aan de bestrijding van de langdurige en jeugdwerkloosheid in het kader van de nieuwe opzet van het Europees Sociaal Fonds, 1988-1989.; 1726; 1 pak
        - Stukken betreffende de bijdrage aan de realisatie van de Economische Monetaire Unie en het Europese Monetaire Stelsel, 1988-1995.; 1727; 1 pak
        - Stukken betreffende de becommentariëring van het rapport 'Europese integratie en het sociaal-economische beleid' van de Sociaal-Economische Raad, 1989.; 1728; 1 omslag
        - Stukken betreffende de samenstelling en werkzaamheden van het Monetair Comité van de Europese Commissie, 1989-1992.; 1729; 1 omslag
        - Stukken betreffende de deelname aan de conferentie 'Labour market flexibility and work organisation', die op 17-19 september 1990 te Parijs gehouden werd door de Organisation for Economic Co-Operation and Development, 1990-1991.; 1730; 1 pak
        - Stukken betreffende de behandeling van de problematiek rond de sociale gevolgen van de voltooing van de Europese interne markt voor de werkgelegenheid van de douane-expediteurs, 1990-1992.; 1731; 1 omslag
        - Nota betreffende de EG-richtlijnen inzake beschermingsconstructies bij de overname van vennootschappen, 1991.; 1732; 1 stuk
        - Stukken betreffende de reactie op het advies van de Commissie Harmonisatie Vennootschapsrecht van de Sociaal-Economische Raad inzake de Europese Vennootschap, 1991-1992.; 1733; 1 omslag
        - Stukken betreffende de werkzaamheden van het Comité van Economische Politiek van de Europese Commissie, 1991-1993.; 1734; 1 omslag
        - Stukken betreffende de bijdrage aan het verslag van de Europese Commissie over de toepassing van het Gemeenschapshandvest van de sociale grondrechten van de werkenden, 1992.; 1735; 1 omslag
        - Stukken betreffende het deelnemen aan EG-bijeenkomsten van directeuren-generaal Arbeidsverhoudingen, 1993-1994.; 1736; 1 pak
        - Stukken betreffende het deelnemen aan EG-bijeenkomst van directeuren-generaal Werkgelegenheid, 1994.; 1737-1738; 1 pak en 1 omslag
          - 23-24 februari 1994 te Brussel, 1737
          - 27-28 oktober 1994 te Parijs, 1738; pak
      - Organisatie voor Economische Samenwerking en Ontwikkeling, 3.2.4.2
        - Stukken betreffende de instelling, samenstelling en werkzaamheden van de Stuurgroep OESO-project Geïntegreerd Sociaal Beleid, 1975-1981.; 1739; 1 omslag
        - Stukken betreffende de deelname aan en het verzorgen van de voorbereiding van OESO-ministersvergaderingen van de Manpower and Social Affairs Committee, 1981-1992.; 1740-1741; 1 pak en 1 omslag
          - 1981-1986, 1740; pak
          - 1990-1992, 1741
        - Stukken betreffende de samenvatting en interpretatie van het halfjaarlijkse economische overzicht (Economic Outlook), overzicht van de werkgelegenheid (Employment Outlook) en de landenexamens van de OESO, 1984-1994.; 1742; 1 pak
        - Stukken betreffende de bijdrage aan de conferentie over werkgelegenheid en werkloosheid die van 21-22 februari 1994 te Parijs werd gehouden, 1743; 1 pak
        - Stukken betreffende de voorbereiding van een bezoek van een delegatie van de OESO, 1994.; 1744; 1 omslag
      - Internationale sociaal-economische samenwerking, 3.2.4.3
        - Stukken betreffende de behandeling van de klachten van de FNV inzake de niet-naleving van het IAO-Verdrag door Nederland met betrekking tot de vrijheid tot het oprichten van vakverenigingen en hun bescherming, 1977-1980.; 1745; 1 omslag
        - Stukken betreffende het bijwonen van conferenties van de Internationale Arbeidsorganisatie te Genève, 1981-1984.; 1746; 1 pak
        - Stukken betreffende het deelnemen aan de internationale economische Top in Tokio, de Tokyo-Summit, 1986.; 1747; 1 pak
        - Nota van de Commissie Internationale Sociaal-Economische Aangelegenheden inzake het adviseren over het Europees Sociaal Fonds en de hervorming van de structuurfondsen, 1988.; 1748; 1 deel
        - Verslag van het symposium 'Social security in Europe after 1992' dat op 26 april 1989 in Tilburg werd gehouden, 1749; 1 stuk
        - Verslag van de internationale conferentie over migratie, die op 13-15 maart 1991 te Rome werd gehouden, met geleidebrief, 1750; 1 omslag
        - Stukken betreffende de bijdrage aan het Nederlandse standpunt voor vergaderingen van het Interim Committee van het Internationale Monetaire Fonds, 1991-1993.; 1751; 1 omslag
        - Stukken betreffende het adviseren in kwesties die aan de orde komen bij de Internationale Arbeidsorganisatie te Genève, 1991-1993.; 1752; 1 omslag
        - Nota betreffende de besluitvorming in Maastricht inzake het algemeen verbindend kunnen verklaren van overeenkomsten van sociale partners op communautair niveau, 1992.; 1753; 1 stuk
  - Het (doen) uitvoeren van (wetenschappelijk) onderzoek, 3.3
    - Algemeen, 3.3.1
      - Stukken betreffende het totstandkomen, in ontvangst nemen en distribueren van rapporten van door het ministerie gesubsidieerde wetenschappelijke onderzoeken van externe onderzoeksinstituten, 1975-1984.; 1754-1783; 11 pakken en 19 omslagen
        - Betekenis van arbeid in de samenleving, 1976-1980, 1754
        - Evaluatie voorlichtingsmateriaal beroepenvoorlichting, 1979-1980, 1755
        - Evaluatie-onderzoek naar de op 15 november 1979 gehouden banenmarkt te Nijmegen, 1979-1980, 1756
        - Onderzoek 'Inkomstenwaardering II', 1980-1984, 1757; pak
        - Onderzoek Invloed van de Technologische Ontwikkeling op de Werkgelegenheid in de Grafische Industrie, 1975-1980, 1758
        - Onderzoek naar beheerseenheden en arbeidsorganisaties van de sociale werkvoorziening, 1977-1980, 1759
        - Onderzoek naar de Beeldende Kunstenaars Regeling, 1979-1981, 1760; pak
        - Onderzoek naar de achtergronden van uitzendarbeid (Beleidingscommissie onderzoek), 1979-1981, 1761
        - Onderzoek naar de achtergronden van uitzendarbeid (Begeleidingscommissie onderzoek), 1982-1983, 1762; pak
        - Onderzoek naar de achtergronden van uitzendarbeid (Opdrachtverlening), 1980-1982, 1763
        - Onderzoek naar de beroepsmogelijkheid van blinden, 1977-1981, 1764
        - Onderzoek naar de betekenis en de effecten van deeltijdarbeid, 1979-1982, 1765
        - Onderzoek naar de effecten van maatregelen om het ziekteverzuim te beïnvloeden, 1979-1980, 1766
        - Onderzoek naar de effecten van micro-elektronica op de arbeidsmarkt, 1978-1979 pak, 1767